臺北高等行政法院裁定
                                       99年度再字第160號
再審  原告  僖城營造有限公司
代　表　人　黃雪真（董事）
再審  被告  經濟部
代　表　人　施顏祥（部長）
上列當事人間水利法事件，再審原告對於本院中華民國99年7 月
29日99年度訴字第671 號判決，提起再審之訴，本院判決如下：
    主  文
再審原告之訴駁回。
再審訴訟費用由再審原告負擔。
    理　由
一、按「再審之訴，應以訴狀表明左列各款事項，並添具確定終
    局判決繕本，提出於管轄行政法院為之：……四、再審理由
    及關於再審理由並遵守不變期間之證據。」「再審之訴不合
    法者，行政法院應以裁定駁回之。」為行政訴訟法第277 條
    第1 項第4 款及第278 條第1 項所明定，是再審之訴應於起
    訴狀內表明再審理由，此為必須具備之程式，否則所提再審
    之訴即屬不合法，且性質上無庸命其補正，行政法院應逕以
    裁定駁回之。又所謂表明再審理由，必須指明確定判決有何
    合於行政訴訟法第273 條第1 項各款或第274 條所定再審事
    由，並敘明具體情事，始為相當，否則難謂為合法。
二、本件再審原告對於本院99年度訴字第671 號判決（下稱前程
    序判決）提起再審之訴（聲請狀誤載為再審聲請），略稱再
    審原告承攬台南縣大內鄉公所曾文溪河川區域抽水站工程，
    授權工地主任曾建清現場指揮，再審原告不應成為水利法受
    罰主體，再審原告於前程序中聲請傳喚證人曾建清未果，若
    經傳喚並審酌，自可對再審原告為有利之認定。且再審原告
    為搭配承攬之工程，另設立台山企業行，本案發生時，再審
    被告曾以台山企業行有違反水利法第78條之規定對台山企業
    行施以相關處罰，並經臺灣臺南地方法院檢察署政風聯繫中
    心於98年1 月8 日簽結不起訴，然再審被告事後又對再審原
    告以違反水利法第78條規定再為處罰，有違一事不二罰，此
    新證據若經審酌自可成為有利再審原告之證據。依上所述，
    再審原告自得提起再審云云。然核諸上開狀載所表明之再審
    理由，並未指明前程序判決有何該當於行政訴訟法第273 條
    或第274 條所定再審事由，就其所稱再審理由內容觀之，也
    無從判斷其所主張之再審事由為何，泛稱得據以再審，依上
    開規定及說明，再審之訴自非合法。
依行政訴訟法第278條第1項、第104 條、民事訴訟法第95條、第
78條、第85條第1項前段，裁定如主文。
中　　華　　民　　國　　100　 年　　5　　 月　　31　　日
                    臺北高等行政法院第一庭
                              審判長法  官　王立杰
                                    法  官　許麗華
                                    法  官　楊得君
上為正本係照原本作成。
如不服本裁定，應於送達後10日內向本院提出抗告狀（須按他造
人數附繕本）。
中　　華　　民　　國　　100　 年　　5　　 月　　31　　日
           　 　　　　　            書記官  徐子嵐